臺灣臺南地方法院刑事裁定
111年度單聲沒字第293號
聲  請  人  臺灣臺南地方檢察署檢察官
被      告  葉哲魁



上列聲請人因被告違反毒品危害防制條例案件，聲請單獨宣告沒
收（111年度聲沒字第414號），本院裁定如下：
    主  文
扣案如附表編號1至7所示之物沒收銷燬之；扣案如附表編號8至1
3所示之物，均沒收。
    理  由
一、本件聲請意旨如聲請書所載（詳附件）。
二、按查獲之第一、二級毒品及專供製造或施用第一、二級毒品
    之器具，不問屬於犯罪行為人與否，均沒收銷燬之，毒品危
    害防制條例第18條第1項前段定有明文。次按違禁物得單獨
    宣告沒收，違禁物不問屬於犯罪行為人與否，應宣告沒收之
    ，刑法第40條第2項、第38條第1項亦有明文。另按供犯罪所
    用、犯罪預備之物或犯罪所生之物，屬於犯罪行為人者，得
    沒收之；刑法第38條第2項、第3項之物、第38條之1第1項、
    第2項之犯罪所得，因事實上或法律上原因未能追訴犯罪行
    為人之犯罪或判決有罪者，得單獨宣告沒收，刑法第38條第
    2項前段、第40條第3項亦分別定有明文。又甲基安非他命係
    毒品危害防制條例第2條第2項第2款所規範之第二級毒品，
    禁止持有、施用，自屬違禁物無訛，應依毒品危害防制條例
    第18條第l項前段規定，沒收銷燬之。
三、經查：
(一)被告葉哲魁因違反毒品危害防制條例案件，業經臺灣臺南地
    方檢察署檢察官以109年度毒偵字第2143號、109年度毒偵字
    第2144號、109年度毒偵字第2311號、109年度毒偵字第2447
    號、110年度毒偵字第462號、110年度毒偵字第1852號、110
    年度毒偵字第2112號、110年度撤緩毒偵字第27號、111年度
    毒偵字第60號為不起訴處分確定，有該不起訴處分書、臺灣
    高等法院被告前案紀錄表各1份在卷可參。
(二)本件扣案如附表編號1至7所示之物，均檢出甲基安非他命成
    分，有如附表編號1至7所示之鑑定書或檢驗報告單存卷可參
    ，顯見上開扣案如附表編號1至7所示之物均係毒品危害防制
    條例第2條第2項第2款之第二級毒品甲基安非他命，屬違禁
    物無訛（本件扣案如附表編號5所示之吸食器1組，因檢出第
    二級毒品甲基安非他命而難以析離，亦屬違禁物），均應依
    毒品危害防制條例第18條第1項前段之規定，沒收銷燬之。
    至直接包裝上開第二級毒品甲基安非他命之包裝袋，係供裝
    甲基安非他命且供防潮之用，與袋內之甲基安非他命已無法
    分離，亦應一併沒收銷燬之。至送驗耗損部分之毒品因業已
    滅失，爰不另為沒收之諭知，附此敘明。
(三)另扣案如附表編號8至13所示之物，均屬被告所有，且係供
    其施用第二級毒品犯行所用之物，業經被告分別於警詢時供
    承在卷，均應依刑法第38條第2項前段規定宣告沒收。
(四)聲請人就上開物品分別聲請單獨宣告沒收銷燬及沒收，核無
    不合，應予准許。
據上論斷，依刑事訴訟法第220條、第455條之36第2項、第259條
之1，毒品危害防制條例第18條第1項前段，刑法第11條、第38條
第2項、第40條第2項，裁定如主文。
中　　華　　民　　國　　111 　年　　9 　　月　　 1　　日
　　　　　　　　　刑事第十三庭  法　官　王惠芬
以上正本證明與原本無異。
如不服本裁定，應於送達後5日內，向本院提出抗告狀。
　　　　　　　　　　　　　　　　書記官　陳杰瑞
中　　華　　民　　國　　111 　年　　9 　　月　　2 　　日
附表：
編號 扣案物品 案號 鑑定書或檢驗報告單 淨重 保管字號 1 第二級毒品甲基安非他命1包（含包裝袋1只） 109年度毒偵字第2143號 高雄市立凱旋醫院109年12月14日高市凱醫驗字第66406號濫用藥物成品檢驗鑑定書 檢驗後淨重9.207公克 109安保字第726號 2 第二級毒品甲基安非他命1包（含包裝袋1只） 109年度毒偵字第2311號 高雄市立凱旋醫院109年10月26日高市凱醫驗字第66092號濫用藥物成品檢驗鑑定書 檢驗後淨重1.711公克 109安保字第729號 3 第二級毒品甲基安非他命2包（含包裝袋只） 109年度毒偵字第2447號 高雄市立凱旋醫院109年12月9日高市凱醫驗字第66446號濫用藥物成品檢驗鑑定書 檢驗後淨重3.449公克、3.079公克 109安保字第810號 4 第二級毒品甲基安非他命3包（含包裝袋3只） 110年度毒偵字第1852號 高雄市立凱旋醫院110年8月27日高市凱醫驗字第69479號濫用藥物成品檢驗鑑定書 檢驗後淨重3.464公克、3.483公克、0.211公克 110安保字第492號  5 殘餘第二級毒品甲基安非他命成分之吸食器1組 110年度毒偵字第2112號 衛生福利部草屯療養院110年6月15日草療鑑字第1100600050號鑑驗書 檢出含第二級毒品甲基安非他命 臺中地檢署110保管字第1767號 6 第二級毒品甲基安非他命2包（含包裝袋2只） 109年度毒偵字第497號（110年度撤緩毒偵字第27號） 高雄市立凱旋醫院109年3月27日高市凱醫驗字第63689號濫用藥物成品檢驗鑑定書 檢驗後淨重1.129公克、0.934公克 109安保字第107-01號、109安保字第107-02號 7 第二級毒品甲基安非他命2包（含包裝袋2只） 橋頭地檢110年度毒偵字第1582號（臺南地檢111年度毒偵字第60號） 高雄市政府警察局仁武分局毒品初步檢驗報告單 檢出含第二級毒品甲基安非他命 高雄市政府警察局仁武分局110安保字第446號 8 玻璃球2個 109年度毒偵字第2311號   109保管字第2218號 9 毒品吸食器1組 109年度毒偵字第2447號   109保管字第2444號 10 毒品吸食器1組   110年度毒偵字第2112號   110保管字第1767號 11 毒品吸食器1組 110年度毒偵字第1852號   110保管字第1544號 12 毒品吸食器2組 109年度毒偵字第497號（相關案號：110年度撤緩毒偵字第27號）   109保管字第435號 13 殘渣袋2個、毒品吸食器1組、電子磅秤1個   橋頭地檢110年度毒偵字第1582號（臺南地檢111年度毒偵字第60號）   高雄市政府警察局仁武分局110檢管字第1244號